臺灣高雄地方法院刑事判決　　　　　　　94年度訴字第1654號
公　訴　人　臺灣高雄地方法院檢察署檢察官
被　　　告　乙○○
上列被告因毒品危害防制條例案件，經檢察官提起公訴（94年度
毒偵字第1848號）及移送併辦（94年度毒偵字第3546號），被告
於本院準備程序進行中，就被訴及移送併辦部分之事實，均為有
罪之陳述，經本院告知簡式審判程序意旨，並聽取公訴人及被告
之意見後，合議裁定由受命法官獨任進行簡式審判程序審理，本
院判決如下：
    主  文
乙○○連續施用第一級毒品，累犯，處有期徒刑壹年。
    事  實
一、乙○○前因施用毒品案件，經本院於民國90年1 月18日以90
    年度毒聲字第229 號裁定送觀察、勒戒後，認有繼續施用毒
    品傾向，再於90年4 月6 日以90年度毒聲字第2159號裁定令
    入戒治處所施以強制戒治，並於91年4 月5 日因交付保護管
    束期滿，強制戒治執行完畢，經臺灣高雄地方法院檢察署檢
    察官於91年4 月23日以91年度戒毒偵字第354 號為不起訴處
    分在案。又因搶奪及施用毒品等案件，分經本院於91年7 月
    22日以91年度訴字第1547號判處搶奪有期徒刑10月，於91年
    12月31日以91年度訴字第3376號判處施用毒品有期徒刑10月
    ，嗣定其應執行刑為1 年6 月確定，並於93年3 月29日假釋
    出監，於同年7 月9 日縮刑期滿，其間未經撤銷假釋，以已
    執行論。詎乙○○仍未戒斷毒癮，復基於施用第一級毒品之
    概括犯意，先後於94年1 月19日下午3 時25分為警查獲採尿
    前回溯24小內某時（不含公權力拘束期間）及94年2 月13日
    上午10時30分許，在其位於高雄市○○區○○街8 號住處內
    ，各施用第一級毒品海洛因一次，分別於94年1 月19日下午
    2 時10分許及94年2 月13日下午4 時59分許為警查獲。
二、案經高雄市政府警察局移送及高雄市政府警察局三民第一分
    局報請臺灣高雄地方法院檢察署檢察官偵查起訴及移送併辦
    。
    理  由
一、按本件被告乙○○所犯係死刑、無期徒刑、最輕本刑為3 年
    以上有期徒刑以外之罪，其於本院準備程序進行中，就前揭
    被訴及移送併辦部分之事實，均為有罪之陳述，經受命法官
    告知簡式審判程序之旨，並聽取被告與公訴人之意見後，本
    院合議庭認無不得或不宜改依簡式審判程序進行之處，乃依
    刑事訴訟法第273 條之1 第1 項、第284 條之1 規定，裁定
    本件由受命法官獨任進行簡式審判程序，合先敘明。
二、被告於警詢及本院審理時均坦認有於94年2 月13日上午10時
    30分許，在其位於高雄市○○區○○街8 號住處內，施用第
    一級毒品海洛因一次（見三民第一分局警卷94年4 月12日筆
    錄，本院卷94年9 月26日準備程序筆錄），於本院審理時併
    坦承另於94年1 月19日下午3 時25分為警查獲採尿前回溯24
    小內某時（不含公權力拘束期間）亦有施用相同毒品一次（
    同前本院筆錄），且被告於94年1 月19日下午3 時25分許及
    94年2 月13日下午4 時59 分 許，經警採集尿液，分別送請
    高雄市立凱旋醫院及長榮大學檢驗結果，均呈嗎啡（即海洛
    因之代謝物）之陽性反應，此有該醫院所出具之濫用藥物尿
    液檢驗報告、該大學所出具之確認報告、警局之尿液檢體採
    證代碼對照表、採集送驗紀錄表各1 紙附卷可稽（高雄市政
    府警察局警卷第8 頁、第13頁，三民第一分局警卷第5 頁、
    第6 頁），足認被告之自白與事實相符。又被告前因施用毒
    品案件，經本院於90年1 月18日以90年度毒聲字第229 號裁
    定送觀察、勒戒後，認有繼續施用毒品傾向，再於90年4 月
    6 日以90年度毒聲字第2159號裁定令入戒治處所施以強制戒
    治，並於91年4 月5 日因交付保護管束期滿，強制戒治執行
    完畢，經臺灣高雄地方法院檢察署檢察官於91年4 月23日以
    91年度戒毒偵字第354 號為不起訴處分之事實，業經本院調
    取臺灣高等法院被告前案紀錄表、在監在押全國紀錄表各1
    份核閱屬實，並有臺灣高雄地方法院檢察署檢察官91年度戒
    毒偵字第354 號不起訴處分書1 份在卷可按（均見本院卷）
    。本件事證明確，被告於強制戒治執行完畢釋放後5 年內，
    再犯施用第一級毒品罪，犯行已堪認定，應予依法論科。
三、按海洛因係屬毒品危害防制條例第2 條第2 項第1 款所稱之
    第一級毒品，被告於上開時、地施用海洛因之行為，係犯該
    條例第10條第1 項之施用第一級毒品罪。被告施用前後持有
    海洛因，其持有之低度行為應為施用之高度行為所吸收，不
    另論罪。被告先後2 次施用第一級毒品之犯行，時間緊接，
    觸犯構成要件相同之罪名，顯係基於概括犯意反覆為之，為
    連續犯，應依刑法第56條之規定，以一罪論並加重其刑。移
    送併案部分雖未據檢察官起訴，惟此部分與上開起訴論罪科
    刑部分，有連續犯裁判上一罪關係，為起訴效力所及，本院
    自得併予審理。又被告前因搶奪及施用毒品等案件，分經本
    院於91年7 月22日以91年度訴字第1547號判處搶奪有期徒刑
    10月，於91年12月31日以91年度訴字第3376號判處施用毒品
    有期徒刑10月，嗣定其應執行刑為1 年6 月確定，並於93年
    3 月29日假釋出監，同年7 月9 日縮刑期滿，其間未經撤銷
    假釋，以已執行論等事實，有臺灣高等法院被告前案紀錄表
    在卷可考，其受徒刑之執行完畢，5 年以內再犯本件有期徒
    刑以上之罪，為累犯，應依法加重其刑，並遞加之。爰審酌
    被告前因施用毒品，經觀察、勒戒、強制戒治及徒刑執行後
    ，仍未能戒斷毒癮，再犯本件施用毒品之罪，顯見其戒除毒
    癮之意志薄弱，惡習未改，非經一定時間隔離其接觸毒品之
    機會，不足以戒除毒癮，並念及施用毒品乃戕害自己身心之
    行為，尚未損及他人，且其犯後已坦認犯行等一切情狀，量
    處如主文所示之刑，期能助其戒斷毒癮，並示儆懲。
據上論斷，應依刑事訴訟法第273條之1第1項、第299條第1項前
段，毒品危害防制條例第10條第1項，刑法第11條前段、第56條
、第47條，判決如主文。
本案經檢察官甲○○到庭執行職務。
中　　華　　民　　國　　94　　年　　9 　　月　　30　　日
                  刑事第六庭  法　官  林柏壽
如不服本判決，應於送達後10日內，向本院提出上訴狀。
中　　華　　民　　國　　94　　年　　9 　　月　　30　　日
                              書記官  林國龍
附錄本案論罪科刑法條全文：
毒品危害防制條例第10條
施用第1級毒品者，處6月以上5年以下有期徒刑。
施用第2級毒品者，處3年以下有期徒刑。
